# 求助陈版主，施工成本的摊销疑问。

提问人：liuweisheng 时间：2021-08-04 10:25:00
A公司提供智慧城市服务，电缆的铺设工程支出计入固定资产-电缆，按照电缆的预计使用寿命进行折旧。这样处理是否正确。谢谢版主解惑。

回答人：chenyiwei
这还是首先要合理确定会计处理模式的问题。例如为何不采用PPP模式下的金融资产模式？为何要确认固定资产而不是金融资产？